【裁判字號】    97,交抗,94
【裁判日期】    970421
【裁判案由】    聲明異議
【裁判全文】
臺灣高等法院臺南分院交通事件裁定     97年度交抗字第94號
抗  告  人  甲○○
上列抗告人因違反道路交通管理處罰條例案件，不服臺灣嘉義地
方法院中華民國97年3月27日裁定（97年度交聲字第14號），提
起抗告，本院裁定如下：
    主  文
抗告駁回。
    理  由
一、本件抗告意旨略以：抗告人於九十六年十一月十八日十三時
    十五分許，駕駛自小貨車經警攔下開單舉發等情，抗告人並
    不爭執，惟稱當日所以闖紅燈，係因路經之第三處號誌燈其
    紅燈故障不亮所致，有照片四張足稽，該故障事實，因當日
    執行警員距離現場約八十公尺處，又第三處號誌燈是一座兩
    面體設置，警員看到的是東面燈，抗告人看到的是西面燈，
    故警員不知故障情事；又原裁定雖以嘉義縣交通局九十七年
    二月一日嘉縣交管字第970001067號函覆稱號誌燈並無故障
    或異常，而認無故障，惟該函覆與事實不符，尚待查明以示
    公平。為此提起抗告，請求撤銷原裁定等語。
二、按汽車駕駛人，行經有燈光號誌管制之交岔路口闖紅燈者，
    處新臺幣一千八百元以上五千四百元以下罰鍰，道路交通管
    理處罰條例第五十三條第一項定有明文。又汽車駕駛人有第
    五十三條情形，記違規點數三點，道路交通管理處罰條例第
    六十三條第一項第三款亦定有明文。
三、經查：抗告人對其有於本件舉發時、地駕車經警攔下舉發開
    單行為，並不爭執，惟以四張照片稱當日號誌燈故障為由，
    提起抗告。經查，該四張照片，其拍攝日期為九十六年十一
    月十九日日，係上開舉發日期之隔日，非舉發當日，客觀上
    已無從為舉發當日號誌燈有故障之證明。且參原審以抗告人
    提出之行使路線圖略為附件，向嘉義縣政府函查，嘉北公路
    崙陽段號誌燈（如附件所示之第三處號誌燈處）於九十六年
    十一月十三日至九十六年十一月十九日日期間有無紅燈不亮
    之故障情形及其修復情形，經嘉義縣交通局於九十七年二月
    一日以嘉縣交管字第0970001067號函覆上開號誌燈並無發生
    故障或異常，有該函附卷可按。核與舉發單上載明「當場告
    知確認該路口號誌燈正常」等語相符，是舉發當日現場號誌
    燈並無故障，既經員警現場確認告知，且抗告人無反對之表
    示，又上開函覆亦載無故障，足證舉發當日號誌燈並無故障
    屬實，乃抗告意旨猶稱號誌燈故障云云，顯無理由。
四、綜上所述，抗告人闖紅燈違規情事明確，原裁定因此維持原
    處分而駁回抗告人之聲明異議，適法並無不當，抗告人所稱
    號誌燈故障不實，委不足採，為無理由，應予駁回。
據上論結，應依道路交通案件處理辦法第二十六條，刑事訴訟法
第四百十二條，裁定如主文。
中    華    民    國    97    年     4    月    21    日
                  刑事第二庭    審判長法  官  葉居正
                                      法  官  洪碧雀
                                      法  官  吳勇輝
以上正本證明與原本無異。
不得再抗告。
                                      書記官  李良倩
中    華    民    國    97    年     4    月    21    日


司法院資訊處製作；財團法人民間司法改革基金會備份。
